【裁判字號】    95,上訴,622
【裁判日期】    950420
【裁判案由】    毒品危害防制條例
【裁判全文】
臺灣高等法院刑事判決                 95年度上訴字第622號
上  訴  人
即  被  告  丁○○
                    現於臺灣台北看守所
上  訴  人
即  被  告  甲○○○○○○○  .
                    25歲民.
                      1109.
                    現於臺灣台北看守所
上  訴  人
即  被  告  乙○○○○○  BI.
                    27歲民.
                       KLA.
                    現於臺灣台北看守所
前三人共同
指定辯護人  丙○○  本院公設辯護人
上列上訴人因毒品危害防制條例案件，不服臺灣桃園地方法院94
年度重訴字第56 號，中華民國95年1月17日第一審判決（起訴案
號：臺灣桃園地方法院檢察署94年度偵字第10617 號），提起上
訴，本院判決如下：
    主  文
原判決撤銷。
乙○○○○○ BIN KAMSAL、甲○○○○○○○ BIN SAHARI共同運輸第一級毒品
，各處有期徒刑拾年，並均於刑之執行完畢或赦免後，驅逐出境
。
扣案之第一級毒品海洛因貳包（驗餘淨重合計捌佰伍拾參點參柒
公克）沒收銷燬之；扣案之塑膠包裝袋貳只、涼鞋壹雙、「諾基
亞」及「摩托羅拉」手機各壹支、牛皮紙袋壹只均沒收；扣案運
輸第一級毒品犯罪所得之財物美金壹萬貳仟玖佰元、泰銖壹仟伍
佰元均沒收；未扣案運輸第一級毒品犯罪所得之財物美金壹仟壹
佰元沒收，如全部或一部不能沒收時，以其財產抵償之。
丁○○共同運輸第一級毒品，處有期徒刑捌年。
    事  實
一、緣姓名年籍不詳綽號「AITA」之尼泊爾國籍成年男子與本國
    籍姓名年籍不詳綽號「小林」之成年男子，協議以海洛因夾
    藏於涼鞋內之方式，自泰國私運管制物品第一級毒品海洛因
    入境，「AITA」於民國94年4 月間，以上述方式私運管制物
    品海洛因入境一趟，可獲取報酬美金4千元為代價，招募 乙○○○○○ BIN KAMSAL、甲○○○○○○○ BIN SAHARI及姓名年籍不詳綽
    號「I DRIS」、「RAMSAH」四名皆為馬來西亞國籍之成年男
    子，自馬來西亞進入泰國境內，並將其四人安置在泰國曼谷
    之「BROAD WAY HOTEL 」內，準備擔任運輸海洛因入境來臺
    之「交通」，「AITA」雖告知上述四名馬來西亞國籍之男子
    涼鞋內夾藏之物品為鑽石，然上開四名馬來西亞國籍之男子
    皆可預見其等將穿著在腳上之涼鞋內所夾藏之物品為海洛因
    ，惟其四人仍為貪圖前開美金4 千元之報酬，猶基於即使涼
    鞋內夾藏之物品為海洛因亦在所不惜之不確定故意，與「AI
    TA」及「小林」共同基於私運管制物品海洛因進入我國境內
    之概括犯意聯絡，於94年6月6日晚間，「AITA」先將乙○○○○○
    BIN KAMSAL 安排投宿在泰國曼谷之「GRAND CHAIN HOTEL」
    ，並將夾藏海洛因於底部之涼鞋一雙交予乙○○○○○ BINKAMSAL
    ，囑其於翌日上午搭機來臺，同時交予 乙○○○○○ BIN KAMSAL
    美金1千元、泰銖1千5百元及「諾基亞」手機1支，告知前開
    美金1千元即為乙○○○○○ BIN KAMSAL報酬之一部分，餘額俟事
    成之後再行給付，而抵臺後即投宿於臺北市圓山大飯店，並
    用上開「諾基亞」手機向「AITA」報告後，自會有人與其接
    洽。嗣於翌日（6月7日）中午12時15分許，乙○○○○○ BIN KAM
    SAL即穿著夾藏有海洛因之涼鞋1雙自泰國曼谷搭乘長榮航空
    BR212號班機於同日下午3時許抵達我國中正國際機場，而私
    運管制物品海洛因進入我國境內，旋搭車投宿於臺北市圓山
    大飯店833號房間，然因乙○○○○○ BIN KAMSAL不會以上開手機
    撥打越洋電話向「AITA」報告已安全抵臺之情事，故「AITA
    」於同日晚上（7日）先撥打電話至圓山大飯店詢問 乙○○○○○
    BIN KAMSAL是否已投宿在圓山大飯店，乙○○○○○ BIN KAMSAL
    回稱已安全抵臺並投宿於圓山大飯店833 號房，「AITA」即
    令乙○○○○○ BIN KAMSAL 在房間內等候，並稱翌日（6月8日）
    甲○○○○○○○ BIN SAHARI 亦會抵達臺灣至圓山大飯店與其會合
    ，嗣「AITA」再撥打電話告知 乙○○○○○ BIN KAMSAL稱已與臺
    灣接洽之人聯絡妥當，指示其在房間內等候。
二、同日（7日）晚間「AITA」再將甲○○○○○○○ BIN SAHARI安置於
    泰國曼谷之「GRAND CHAIN HOTEL」，並於同日晚間9時許，
    在上開飯店內將以塑膠袋封裝夾藏海洛因於左、右腳底部（
    毛重各約440公克、437 公克）之涼鞋1雙及美金1千元交予
    甲○○○○○○○  BIN SAHARI，囑其於翌日上午搭機來臺並前往臺
    北市圓山大飯店833號房與乙○○○○○ BIN KAMSAL會合，而美金
    1千元亦為前開允諾4千元美金報酬之一部，餘款待事成後再
    付，故甲○○○○○○○ BIN SAHARI 旋於翌日（6月8日）上午穿著
    上開夾藏海洛因之涼鞋1雙自泰國曼谷搭乘長榮航空BR076號
    班機於同日中午12時許抵達我國中正國際機場，而私運前開
    管制物品海洛因進入我國境內，惟因甲○○○○○○○ BIN SAHARI
    於入境時行走怪異，引起航空警察局安檢隊第六組巡佐陳廉
    聖之注意，遂會同機場海關人員在中正國際機場第二期航站
    將甲○○○○○○○ BIN SAHARI 查獲，並扣得夾藏在涼鞋底部內之
    海洛因2 包（驗餘淨重合計853.37公克、純度59.14%、純質
    淨重合計504.68公克）及「AITA」所有供本件私運管制物品
    海洛因入境犯罪所用之涼鞋1雙及塑膠包裝袋2只（合計重22
    .68 公克）。嗣經原審法院向臺灣桃園看守所函查，並扣得
    甲○○○○○○○ BIN SAHARI 所有因本件運輸第一級毒品海洛因犯
    罪所得之財物美金4百元。
三、「小林」為免遭警方查獲，前即允諾將帶同丁○○前往大陸
    遊玩並介紹大陸配偶予丁○○，嗣於94年6月7日晚間得知乙○○○○○ BIN KAMSAL 已順利私運管制物品海洛因進入我國境內
    ，並投宿在臺北市圓山大飯店833 號房內，故於翌日（6月8
    日）上午11時許，約丁○○在桃園縣中壢市○○路寶島眼鏡
    行附近見面，交付裝有美金1萬2千元之牛皮紙袋一只及「摩
    托羅拉」手機1 支予丁○○，囑其前往臺北市圓山大飯店將
    牛皮紙袋交予該房內之人，並取回該人交由其帶回之物品返
    還予「小林」，前開手機則係供丁○○與「小林」聯絡所用
    ，「小林」雖未明確告知丁○○所取之物品為涼鞋及涼鞋內
    夾藏有海洛因，惟丁○○可預見其將為「小林」運輸之物品
    為海洛因，竟仍因貪圖「小林」前所允諾帶其至大陸遊玩並
    將為其介紹大陸配偶之利益，猶基於縱使所運輸之物品為海
    洛因亦在所不惜之不確定故意，與前開「小林」基於共同運
    輸第一級毒品海洛因之犯意聯絡，於同日中午12時30分許，
    抵達臺北市圓山大飯店833 號房，將裝有美金1萬2千元之牛
    皮紙袋交予乙○○○○○ BIN KAMSAL，並取回乙○○○○○ BIN KAMSAL
    交付夾藏有海洛因之涼鞋1雙，於同日下午2時30分許，在桃
    園縣中壢市○○路公七停車場內將上開夾藏海洛因之涼鞋 1
    雙交予「小林」，而乙○○○○○ BIN KAMSAL 收取前開牛皮紙經
    清點金額無誤後，即將裝有1萬2千元美金之牛皮紙袋藏放在
    房間內之床下，以免為人查覺。嗣因 甲○○○○○○○ BIN SAHARI
    於前述入境時為警查獲後，即供稱 乙○○○○○ BIN KAMSAL已於
    昨日（6月7日）入境，並投宿在臺北市圓山大飯店833 號房
    ，故員警立即押解甲○○○○○○○ BIN SAHARI同往圓山大飯店833
    號房，於同日下午3時許，在該房間內查獲乙○○○○○ BINKAMSA
    L並於床下起獲「小林」所有供本件犯罪所用之牛皮紙袋1只
    及其內「AITA」所有因本件運輸第一級毒品犯罪所得之財物
    美金1萬2千元，旋令乙○○○○○ BIN KAMSAL、甲○○○○○○○ BINSAH
    ARI撥打電話通知「AITA」稱甲○○○○○○○ BIN SAHARI已順利抵
    臺並在圓山大飯店833號房與乙○○○○○ BINKAMSAL會合，經「
    AITA」與「小林」聯絡後，「小林」隨即再約丁○○在桃園
    縣中壢市SOGO百貨公司前見面，囑咐丁○○再去臺北市圓山
    大飯店833號房取回涼鞋1雙，丁○○於同日下午6 時許，抵
    達臺北市圓山大飯店833 號房前，即為警當場查獲，並扣得
    「小林」所有供本件運輸第一級毒品海洛因犯罪所用之「摩
    托羅拉」手機1 支。嗣經原審法院向臺灣桃園看守所函查，
    並扣得 「AITA 」所有供本件私運管制物品海洛因入境犯罪
    所用之「諾基亞」手機1支，及乙○○○○○ BIN KAMSAL所有因本
    件運輸第一級毒品犯罪所得之財物美金5百元及泰銖1千5 百
    元。
四、案經內政部警政署航空警察局移送臺灣桃園地方法院檢察署
    檢察官偵查起訴。
    理  由
一、訊據被告乙○○○○○ BIN KAMSAL、甲○○○○○○○ BIN SAHARI、丁○○固自偵查、原審及本院審理時，均坦認前二人有上揭於涼
    鞋內藏有物品入境，丁○○有到圓山飯店接貨之事實不諱，
    惟均矢口否認前述犯行，被告乙○○○○○ BIN KAMSAL、甲○○○○○○○ BIN SAHARI辯稱：「AITA」僅告知其二人涼鞋內夾藏之物
    品為鑽石，故其二人以為自泰國運送來臺之物品為鑽石，並
    不知其二人穿著之涼鞋內夾藏之物品係海洛因云云；被告丁○○則以：「小林」僅令伊將牛皮紙袋交予住宿在圓山大飯
    店833號房之人，並取回該人交付之物，伊不知道所拿之物
    品內夾藏海洛因，且「小林」告訴伊，如果出事，由「小林
    」負責云云置辯。惟查上揭犯罪事實，業據證人陳廉聖到庭
    結證上揭查獲被告甲○○○○○○○ BIN SAHARI之經過等語屬實（
    見原審94年11月01日審判筆錄），而前揭犯罪情節並經被告
    三人轉換為證人具結證述在卷，並互核相符（見原審94年12
    月6日、95年1月3日審判筆錄），而被告甲○○○○○○○ BINSAHAR
    I穿著之涼鞋1雙內扣得以塑膠袋封裝之白粉2包（左腳之1包
    毛重440公克、右腳之1 包毛重430公克），經送鑑定，確含
    有海洛因之成分（驗餘淨重合計853.37公克、純度59.14%、
    純質淨重合計504.68 公克，空包裝重22.68公克），有法務
    部調查局94年6月9日調科壹字第080009683 號鑑定通知書一
    紙在卷可稽（見偵卷第96頁），並有被告甲○○○○○○○ BINSAHA
    RI穿著該雙涼鞋及該雙涼鞋經拆解後之照片7 張附卷可憑（
    見偵卷第18至21頁），且有旅客入出境記錄查詢、登機證各
    2紙及牛皮紙袋包裝之美金1萬2千元、「AITA」交予被告乙○○○○○ BIN KAMSAL犯罪所得之美金5 百元（「AITA」原交付被
    告乙○○○○○ BIN KAMSAL美金1千元，然其餘部分已經被告
    乙○○○○○ BIN KAMSAL花用，僅餘美金5百元，此部分業據其供
    述在卷，見原審卷第220頁）、泰銖1千5百元、諾基亞手機1
    支及「AITA」交予甲○○○○○○○ BIN SAHARI犯罪所得之美金4百
    元（「AITA」原交付被告甲○○○○○○○ BIN SAHARI美金1千元，
    惟其餘部分已經被告甲○○○○○○○ BIN SAHARI 花用，業據其供
    承在卷，見原審卷第220 頁）暨「小林」交付被告丁○○犯
    罪所用之「摩托羅拉」手機1 支等物扣案可佐。被告三人雖
    以前情置辯，惟被告乙○○○○○ BIN KAMSAL、甲○○○○○○○ BINSAH
    ARI 均已供述「AITA」承諾事成之後給付其二人報酬各為美
    金4 千元，而以此高額代價私運入境之物品，諒非僅係鑽石
    而已，且其二人均係具相當社會經驗之男子，顯應知悉以前
    開高額代價私運之物品，可能為毒品類之違禁物，況泰國為
    海洛因異常氾濫之地區，此為眾所週知之事實，而被告乙○○○○○ BIN KAMSAL 復收受由被告丁○○交付牛皮紙袋內之鉅額
    款項（美金1萬2千元），故其二人顯可預見涼鞋內夾藏之物
    品為海洛因，惟其二人仍為貪圖高額報酬為之自泰國私運進
    入我國境內，故其二人顯具可預見私運之物品為海洛因亦在
    所不惜之不確定故意甚明。至被告丁○○則供稱：伊雖有懷
    疑涼鞋內可能有毒品，但因圓山大飯店為高級飯店，伊認為
    應該不可能有販毒之情事等語在卷（見原審卷第26頁），是
    被告丁○○亦顯有可預見其運輸之物品為海洛因之事實，惟
    其亦為貪圖「小林」允諾為其介紹大陸配偶及帶其至大陸遊
    玩之利益，仍基於即使運輸之物品為海洛因亦在所不惜之犯
    意為之，是其亦具有不確定之故意，至為灼然。
二、綜上所述，被告三人所辯均不足採。本件事證明確，自應依
    法論科。
三、
（一）查海洛因係毒品危害防制條例第2條第2項第1 款規定之第
      一級毒品；並為行政院依懲治走私條例第2條第4項授權訂
      定之管制物品項目及其數額甲項第4 項規定之毒品，屬管
      制進出口之物品。被告乙○○○○○ BIN KAMSAL、甲○○○○○○○ BI
      N SAHARI二人前開所為，均係犯毒品危害防制條例第4 條
      第1項運輸第1級毒品罪及懲治走私條例第2條第1項之私運
      管制物品罪。被告乙○○○○○ BIN KAMSAL、甲○○○○○○○ BINSAH
      ARI 持有海洛因之低度行為，應為運輸之高度行為所吸收
      ，均不另論罪。按共同正犯之意思聯絡，原不以數人間直
      接發生者為限，即有間接之聯絡者，亦包括在內。如甲分
      別邀約乙、丙犯罪，雖乙、丙間彼此並無直接之聯絡，亦
      無礙於其為共同正犯之成立，最高法院七十七年度台上字
      第二一三五號著有判例可稽。查本件私運管制物品第一級
      毒品海洛因之犯行，被告乙○○○○○ BIN KAMSAL、甲○○○○○○ ○
      BIN SAHARI二人與成年之「AITA」、「I DRIS」、「
      RAMSAH」及「小林」間，具有犯意聯絡及行為分擔，應論
      以共同正犯。又被告 乙○○○○○ BIN KAMSAL、甲○○○○○○○ BIN
      SAHARI二人先後接續私運管制物品第一級毒品海洛因進入
      我國境內之犯行，為接續犯。被告 乙○○○○○ BIN KAMSAL、
      甲○○○○○○○ BIN SAHARI 二人均係以一行為同時觸犯上開二
      罪名，為想像競合犯，依刑法第55條之規定，皆應從一重
      之運輸第一級毒品罪處斷。被告丁○○上開所為係犯毒品
      危害防制條例第4條第1 項運輸第1級毒品罪，被告丁○○
      就運輸該毒品與「小林」間具有犯意聯絡及行為分擔，為
      共同正犯（被告丁○○不成立共犯私運管制物品進口罪及
      第二次赴圓山飯店欲向 甲○○○○○○○BIN SAHARI 取回內藏放
       有毒品之涼鞋之行為，不成立犯罪詳後述 ），又丁○○
      就其依「小林」指示所運輸之毒品係由乙○○○○○ BINKAMSAL
      、甲○○○○○○○ BIN SAHARI 二人自國外輸入等情難認具有認
      識，是其與被告乙○○○○○ BIN KAMSA L、甲○○○○○○○ BINSAHA
      RI二人及成年之「AITA」、「IDRI S」、「RAMSAH」及「
      小林」間，應不具有犯意聯絡及行為分擔。
（二）按毒品危害防制條例第17條規定：犯第4條1項之罪，供出
      毒品來源，因而破獲者，得減輕其刑，其立法意旨重在鼓
      勵具體供出其上游販毒者，俾資追查該毒梟前手及其上游
      毒品，以杜絕毒品之蔓延與氾濫為目的。倘未因其自白進
      而查獲毒梟前手或其上游毒品者，自不得執此邀本條規定
      之寬減（最高法院92年度台上字第2897 號判決意旨參照）
      。查被告甲○○○○○○○ BIN SAHARI 固於桃園中正國際機場第
      二航站為警查獲時，向承辦員警供稱尚有被告乙○○○○○ BIN
      KAMSAL已於前一日來臺，而警方旋於同日查獲被告乙○○○○○
      BIN  KAMSAL及丁○○，均已如前述，然被告乙○○○○○  BIN
      KAMSAL及丁○○僅為本件運輸第一級毒品犯罪之共犯，並
      非毒梟前手或被告三人之上游毒品者，揆諸前開最高法院
      判決之意旨，自無依前揭條文減刑之餘地。
（三）又被告乙○○○○○ BIN KAMSAL、甲○○○○○○○ BIN SAHARI二人為
      貪圖美金4 千元之報酬，始為之運輸管制物品海洛因入境
      ，而被告丁○○則為貪圖前開「小林」允諾之利益而為之
      運輸第一級毒品海洛因，其等三人所為均僅係運毒之「交
      通」，惡性相較於主使之「AITA」及「小林」等人，顯非
      鉅大，縱量處最輕之法定本刑無期徒刑，猶嫌過重，實屬
      情輕法重，其等犯罪之情狀，在客觀上足以引起一般之同
      情，尚屬可憫，爰均依刑法第59條之規定，酌量減輕其刑
      。
四、原審予以論罪科行，固非無見。然查，被告丁○○第二次應
    「小林」之指示赴圓山飯店833 號房欲取回涼鞋一雙，然其
    到達圓山飯店833 號房前，未及進入該房間即為守候在彼之
    員警所查獲。被告丁○○雖係基於同其第一次向乙○○○○○ BIN
    KAMSAL取得藏放有第一級毒品海洛因之涼鞋，而運輸毒品之
    概括犯意而前去，然其尚未及著手於運輸毒品之行為即為警
    所查獲，是其此次行為自難認已構成毒品危害防制條例第 4
    條第1 項運輸第一級毒品罪。又被告丁○○雖與「小林」具
    有運輸第一級毒品海洛因之犯意聯絡，依「小林」指示至圓
    山飯店取得內有毒品之涼鞋一雙後送交「小林」，然其就該
    「內有毒品之涼鞋」係由被告乙○○○○○ BIN KAMSAL 自國外輸
    入等情，並無任何證據足認具有認識，而與乙○○○○○ BINKAMS
    AL、甲○○○○○○ ○ BIN SAHARI二人及「AITA」、「I DRIS」、
    「RAMSAH」及「小林」間具有事前之犯意聯絡及事後之行為
    分擔，是被告丁○○並不構成懲治走私條例第2條第1項之私
    運管制物品罪之共同正犯。原審不察，竟認被告丁○○與被
    告乙○○○○○ BIN KAMSAL、甲○○○○○○○ BIN SAHARI二人及「AITA
    」、「I DRIS」、「RAMSAH」間均具有犯意聯絡及行為分擔
    ，並認其第二次赴圓山飯店833 號房之行為亦構成運輸第一
    級毒品海洛因罪，與乙○○○○○ BIN KAMSAL、甲○○○○○○○ BIN
    SAHARI二人及「AITA」、「I DRIS」、「RAMSAH」、「小林
    」均為共同正犯。其所為判決即有違誤。被告 乙○○○○○ BIN
    KAMSAL、甲○○○○○○○ BIN SAHARI 及丁○○上訴否認知悉所運
    送者為第一級毒品海洛因，雖無理由，然原判決既有可議，
    自應由本院將原判決予以撤銷改判。爰審酌被告三人犯後皆
    已承認全部犯罪情節，態度尚屬良好，及其三人之智識程度
    ，暨其三人之犯罪情節與所運輸之海洛因之數量等一切情狀
    ，分別量處如主文所示之刑，並依刑法第95條之規定，諭知
    被告乙○○○○○ BIN KAMSAL、甲○○○○○○○ BIN SAHARI二人於前開
    所處之有期徒刑執行完畢或赦免後，驅逐出境。
五、沒收部分：
（一）被告甲○○○○○○○ BIN SAHARI所運輸扣案之2包海洛因（驗餘
      淨重合計853.37公克、純度59.14%、純質淨重合計504.68
      公克），業經鑑定如前，應依毒品危害防制條例第18條第
      1 項前段之規定，不問屬於犯人與否，諭知沒收銷燬之。
      至前述鑑驗耗損之海洛因，既已滅失，自無庸再予以宣告
      沒收。另被告乙○○○○○ BIN KAMSAL 已運輸入境之海洛因，
      已由被告丁○○將之轉交予「小林」，距今已逾數月，前
      開海洛因顯已經「小林」販售或供他人施用而不復存在，
      自亦無須再予以宣告沒收銷燬之。
（二）被告甲○○○○○○○ BIN SAHARI運輸前開海洛因之包裝袋2只及
      涼鞋1 雙，應為共犯「AITA」所有，且前開包裝袋及涼鞋
      係用於包裹毒品，防其裸露、潮濕，便於攜帶運輸，係供
      運輸毒品所用之物，應依毒品危害防制條例第19條第1 項
      前段之規定宣告沒收；又共犯 「AITA」交付被告 乙○○○○○
      BIN  KAMSAL之「諾基亞」手機1支及共犯「小林」交付被
      告丁○○之「摩托羅拉」手機1 支及盛裝美金1萬2千元之
      牛皮紙袋1 只，分別為共犯「AITA」及「小林」所有，且
      係供本件私運管制物品海洛因犯罪所用之物，亦應依前開
      條文之規定諭知沒收。至被告乙○○○○○ BIN KAMSAL 前供運
      輸海洛因所用之包裝袋及涼鞋，亦因被告丁○○將之轉交
      予「小林」，距今已達數月，是前開包裝袋及涼鞋顯經「
      小林」為取得其內之海洛因拆卸丟棄而不再存在，亦無庸
      再宣告沒收。
（三）按共同正犯，應對犯罪之全部事實負責，上訴人為二馬來
      西亞人及「AITA」均共同正犯，則就所得財物應合併計算
      ，全部追繳沒收，方為適法，（最高法院64年度台上字第
      2613 號判例意旨可資參照。）查被告乙○○○○○ BIN KAMSAL
      收受由被告丁○○所交付之美金1萬2千元，嗣如安全返回
      泰國後，應將該金額交予「AITA」，業據被告乙○○○○○ BIN
      KAMSAL供述在卷（見原審卷第21頁），故該筆扣案款項自
      屬共犯「AITA」所有，且係因本件運輸第一級毒品海洛因
      犯罪所得之財物，應依毒品危害防制條例第19條第1 項前
      段之規定諭知沒收；另「AITA」各交付被告 乙○○○○○ BIN
      KAMSAL、甲○○○○○○○ BIN SAHARI之美金1千元及交付乙○○○○○
      BIN KAMSAL之泰銖1千5百元，則為被告乙○○○○○ BIN KAMSA
      L、甲○○○○○○○ BIN SAHARI因本件運輸海洛因犯罪所得之財
      物，其中被告 乙○○○○○ BIN KAMSAL前開犯罪所得經扣案之
      部分為美金5百元及泰銖1千5百元，被告甲○○○○○○○ BINSAH
      ARI前開犯罪所得經扣案者為美金4百元，業據原審依職權
      查明，此有臺灣桃園看守所檢附之收容人物品保管單2 紙
      附卷可稽（見原審卷第48、51頁），並據其二人供稱屬實
      （見原審卷第220頁），故前開扣案之款項經合計為美金9
      百元及泰銖1千5百元，併同上述共犯「AITA」所有因犯罪
      所得之財物美金1萬2千元，總計為美金1萬2千9 百元及泰
      銖1千5百元，均應依毒品危害防制條例第19條第1 項前段
      之規定諭知沒收。而未扣案之犯罪所得合計為美金1千1百
      元（即被告乙○○○○○ BIN KAMSAL已花用之美金5百元，被告
      甲○○○ ○○○○ BIN SAH ARI已花費之美金6百元），應依同條
      例第19條第1 項之規定宣告沒收，並諭知如全部或一部不
      能沒收時，以其財產抵償之。至「AITA」允諾被告乙○○○○○
      BIN KAMSAL、甲○○○○○○○ BIN SAHARI 事成後交付之餘款各
      美金3 千元，未經前開二名被告實際取得，自無庸對之宣
      告沒收，併此敘明。
六、公訴意旨另以：MIRUDIN BIN SAHARI於94年6月8日穿著夾藏
    有第一級毒品海洛因之涼鞋一雙，自泰國曼谷搭乘長榮航空
    BR076 號班機於同日中午12時許，在桃園中正國際機場第二
    航廈之入境海關室為警當場查獲 甲○○○○○○○ BIN SAHARI，並
    扣得夾藏在涼鞋內之海洛因二包（淨重853.37公克；空包裝
    重22.68公克），並因而於當日18時許在圓山大飯店833號房
    前，查獲再次應「小林」指示，欲前來拿取 MIRUDIN  BIN
    SAHARI所穿著而夾藏第一級毒品海洛因之該雙涼鞋之丁○○
    ，因認丁○○涉犯運輸第一級毒品海洛因罪及與 MIRUDIN
    BIN SAHARI等二人共犯走私毒品罪嫌。然查，被告丁○○不
    成立走私毒品罪已如前述。又第二次應「小林」之指示赴圓
    山大飯店833號房欲取回涼鞋一雙，然其到達圓山飯店833號
    房，未及進入該房間即為守候在彼之員警所查獲。經查，被
    告丁○○雖係基於同其第一次向乙○○○○○ BIN KAMSAL 取得藏
    放有第一級毒品海洛因之涼鞋，而運輸毒品之概括犯意而前
    去，然其尚未及著手於運輸毒品之行為，於尚未進入該房內
    即為警於房門前所查獲，此外復無其他積極證據足以證明被
    告丁○○已著手於第二次運輸毒品之行為，公訴人認被告此
    次行為涉犯毒品危害防制條例第4條第1項運輸第一級毒品罪
    ，即有未洽。惟公訴意旨認此部分行為與被告丁○○前述論
    罪科刑之運輸第一級毒品海洛因罪間有連續犯之裁判上一罪
    關係，爰不另為無罪之諭知，附此敘明。
據上論斷，應依刑事訴訟法第369條第1項前段、第364條、第299
條第1項前段，毒品危害防制條例第4條1項、第18條第1項前段、
第19條第1項，懲治走私條例第2 條第1項、第11條，刑法第11條
、第28條、第55條、第59條、第95條，判決如主文。
本案經檢察官劉斐玲到庭執行職務。
中    華    民    國    95    年    4    月    20    日
                  刑事第十一庭審判長法  官 張連財
                                    法  官 林明俊
                                    法  官 楊照男
以上正本證明與原本無異。
如不服本判決，應於收受送達後十日內向本院提出上訴書狀，其
未敘述上訴之理由者並得於提起上訴後十日內向本院補提理由書
（均須按他造當事人之人數附繕本）。
                                    書記官 陳秋雄
中    華    民    國    95    年    4    月    20    日
附錄：本案論罪科刑法條全文
毒品危害防制條例第四條第一項
製造、運輸、販賣第一級毒品者，處死刑或無期徒刑；處無期徒
刑者，得併科新台幣一千萬元以下罰金。
懲治走私條例第二條第一項
私運管制物品進口﹑出口逾公告數額者，處七年以下有期徒刑，
得併科新台幣二十萬元以下罰金。


司法院資訊處製作；財團法人民間司法改革基金會備份。
